# 请教陈老师关于“劳务外包人员是否应认定为本企业职工”的相关问题

提问人：lucky_starbhg 时间：2021-08-17 21:53:00
陈老师好，根据您之前在瑞华研究里的相关阐述，劳务外包人员是否属于本企业职工的核心在于劳务公司是否需就被派遣人员向本公司提供的劳务，对本公司直接承担责任。例如，如果合同中明确约定了应提供服务的具体内容和工作要求，但没有对所需人数、劳务人员个人薪资水平等与劳务人员个人直接相关的问题作出约定，而是由服务公司根据合同中对其服务内容和服务质量的要求自行作出决定的，则这种情况下的劳务人员管理权限很可能是在服务公司，相应地这些劳务人员不是本公司的“职工”。那么如果合同中仅对所需人数进行了明确约定，且这一约定主要为了保障外包服务质量，维护自身合同权益；同时合同并未对劳务人员个人薪资水平、绩效考核等与劳务人员个人直接相关的问题作出约定，且合同执行时劳务人员绩效考核均由劳务公司负责，那么这些劳务外包人员是否可以不作为本企业职工呢？

回答人：chenyiwei
具体背景如何？首先建议取得完整的合同，然后看哪些问题有明确约定，哪些问题没有约定？劳务人员的日常管理、考核由谁负责？